臺灣高等法院臺南分院刑事判決
111年度金上訴字第198號
上  訴  人  
即  被  告  黃愛婷



上列上訴人因洗錢防制法等案件，不服臺灣臺南地方法院110年
度金訴字第279號中華民國110年11月25日第一審判決（起訴案號
：臺灣臺南地方檢察署110年度偵字第11825、第11913號；移送
併辦案號：臺灣花蓮地方檢察署110年度偵字第1491號），提起
上訴，本院判決如下：
    主  文
上訴駁回。
    事  實
一、黃愛婷可預見金融機構帳戶係個人理財之重要工具，如提供
    予缺乏信賴基礎之他人使用，將可能幫助犯罪集團利用作為
    財產犯罪之人頭帳戶及掩飾或隱匿他人之犯罪所得，且對方
    提領後即會產生遮斷金流以逃避國家追訴、處罰之效果，竟
    基於縱將金融帳戶資料交予他人，他人可能利用該帳戶作為
    詐欺取財，並利洗錢之實行，亦不違背其本意之幫助犯意，
    於民國109年7月2日22時13分許，在臺南市○○區○○街000號7-
    11○○門市，將其申設之玉山商業銀行佳里分行000-00000000
    00000號帳戶（下稱本案玉山銀行帳戶）、元大商業銀行000
    -00000000000000號帳戶（下簡稱本案元大銀行帳戶）之存
    摺、金融卡，寄交予真實姓名身分不詳、自稱「周○豐」之
    人，再以LINE通訊方式，將上開帳戶之提款卡密碼傳送給「
    周○豐」，以此方式幫助「周○豐」所屬之詐欺集團詐欺取財
    。嗣該詐欺集團成員取得前述帳戶資料後，即共同基於詐欺
    取財之犯意聯絡，分別於附表所示時間、地點，假冒為李○
    鳳、謝○旺、蔣○諺之友人向其借款，或假冒為網路購物店家
    人員，向莊○淇訛稱因錯誤分期付款，需操作自動櫃員機解
    除設定，致其等陷於錯誤而匯款至本案元大、玉山銀行帳戶
    (詳細施用詐術時間、方式、匯款時間、地點、金額、金融
    機構名稱均詳如附表所示)。嗣李○鳳、謝○旺、蔣○諺、莊○
    淇察覺受騙後報警處理，始循線查悉上情。
二、案經李○鳳訴請桃園市政府警察局蘆竹分局報告臺灣桃園地
    方檢察署陳請臺灣高等檢察署核轉臺灣臺南地方檢察署；謝
    ○旺、蔣○諺訴請新竹市警察局第二分局報請臺灣臺南地方檢
    察署偵查起訴暨莊○淇訴由花蓮縣警察局鳳林分局報請臺灣
    花蓮地方檢察署偵查後移送併辦。 
    理  由
壹、證據能力部分：
一、按被告以外之人於審判外之陳述，雖不符刑事訴訟法第159
    條之1至第159條之4之規定，而經當事人於審判程序同意作
    為證據，法院審酌該言詞陳述或書面陳述作成時之情況，認
    為適當者，亦得為證據；當事人、代理人或辯護人於法院調
    查證據時，知有第159條第1項不得為證據之情形，而未於言
    詞辯論終結前聲明異議者，視為有前項之同意，刑事訴訟法
    第159條之5第1項、第2項定有明文。查本判決所引用具傳聞
    證據性質之供述證據部分，於原審準備程序經提示後，被告
    表示均同意有證據能力（見原審卷第68至69頁），又於原審
    審判程序經提示後，被告及原審公訴檢察官均表示沒有意見
    （見原審卷第96至103頁）；另於本院審判期日經提示後，
    檢察官就全部提示證據均表示無意見（見本院卷第91至94頁
    ），被告則於本院審理中經合法傳喚無正當理由未到庭，且
    檢察官及被告均未於本案言詞辯論終結前具狀聲明異議，本
    院審酌該等被告以外之人審判外陳述作成時之情況，並無不
    能自由陳述之情形，亦無顯不可信之情狀，且未見有何違法
    取證或其他瑕疵，而與待證事實具有關聯性，本院認為以之
    作為證據應屬適當，自均得作為證據。
二、另本件所引用卷內非供述證據性質之證據資料，則均無證據
    證明係公務員違背法定程序所取得，亦無顯有不可信之情況
    ，且均經本院於審理期日提示而為合法調查，依刑事訴訟法
    第158條之4規定之反面解釋，亦應有證據能力。
貳、實體部分：
一、認定犯罪事實所憑之證據及理由：   
  ㈠被告於本院審理中經合法傳喚，無正當理由未到庭。而其於
    原審審理中固坦承有於前揭時、地將本案玉山、元大銀行帳
    戶之存摺、提款卡交付予真實姓名不詳，自稱「周○豐」之
    詐欺集團成員，後再以LINE將前述二帳戶之提款卡密碼傳送
    給「周○豐」等情；且對於「周○豐」取得其上開帳戶資料後
    ，即交由所屬詐欺集團成員對告訴人李○鳳、謝○旺、蔣○諺
    、莊○淇施用詐術，致其等陷於錯誤，分別於附表所示之時
    間、地點，匯款至本案玉山、元大銀行帳戶，其中蔣○諺部
    分因匯款未成功而未遂等節，亦不爭執，然矢口否認有何幫
    助詐欺及洗錢之犯意，並辯稱：我也是被騙。當時急於用錢
    ，要辦貸款，對方說擔心錢進去直接被扣掉，要我提供帳戶
    測試戶頭有無法扣、強扣的問題；我一開始有懷疑，曾經想
    過會不會是詐騙集團，因為曾經有過同樣被詐騙的經驗，對
    方有發別人借款成功的對話紀錄給我看，取信於我，我當時
    有想過要一直查看戶頭的紀錄，如果有什麼來源不明的錢就
    要跟銀行掛失，但是當我要做掛失的時候銀行說我的戶頭已
    經被設警示了云云。
  ㈡經查：
　⒈被告黃愛婷於前揭時、地將本案玉山、元大銀行帳戶之存摺
    、提款卡交付予詐欺集團中自稱「周○豐」之人，之後並以L
    INE傳送密碼給「周○豐」，嗣「周○豐」所屬之詐欺集團成
    員即對附表所示告訴人李○鳳、謝○旺、蔣○諺、莊○淇等人施
    用詐術，使其等陷於錯誤，分別於附表所示之時間、地點，
    將被詐騙款項匯款至本案玉山、元大銀行帳戶等情，除據被
    告坦認不諱外，並有告訴人李○鳳之報案資料【桃園市政府
    警察局龜山分局大林派出所金融機構聯防機制通報單(見偵1
    卷第83頁)、內政部警政署反詐騙諮詢專線紀錄表、桃園市
    政府警察局龜山分局大林派出所受理各類案件紀錄表(見偵1
    卷第89至93頁)各1份】；元大銀行全行活期性存款代收款項
    存入憑條1份(見偵1卷第85頁)；告訴人謝○旺之報案資料【
    新竹縣政府警察局竹北分局竹北派出所陳報單、內政部警政
    署反詐騙諮詢專線紀錄表(見偵4卷第45至49頁)、新竹縣政
    府警察局竹北分局竹北派出所受理詐騙帳戶通報警示簡便格
    式表、金融機構聯防機制通報單(見偵4卷第53至55頁)、新
    竹縣政府警察局竹北分局竹北派出所受理各類案件紀錄表、
    受理刑事案件報案三聯單(見偵4卷第63至65頁)各1份】；匯
    款委託書、通話紀錄、LINE對話紀錄翻拍照片12張(見偵4卷
    第57至61頁)；告訴人蔣○諺之報案資料【新北市政府警察局
    新莊分局中港派出所陳報單(見偵4卷第69頁)、新北市政府
    警察局新莊分局中港派出所受理詐騙帳戶通報警示簡便格式
    表(見偵4卷第77頁)、新北市政府警察局新莊分局中港派出
    所受理各類案件紀錄表、受理刑事案件報告三聯單(見偵4卷
    第31至33頁)各1份】；新莊區農會匯款申請書1份(見偵4卷
    第73頁)；新莊區農會帳戶存摺內頁明細影本1份(見偵4卷第
    75頁)；LINE對話紀錄翻拍照片3張(見偵4卷第79頁)；元大
    商業銀行股份有限公司109年8月12日元銀字第1090008799號
    函暨所附00000000000000號帳戶開戶資料及交易明細各1份(
    見偵1卷第199至204頁)；玉山銀行個金集中部109年8月14日
    玉山個(集中)字第1090095650號函暨所附0000000000000號
    帳戶資料及交易明細1份(見偵4卷第37至41頁)；被告與「周
    ○豐」LINE對話紀錄翻拍照片41張(見偵4卷第119至139頁)；
    元大商業銀行股份有限公司109年8月25日元銀字第10900095
    62號函暨所附帳戶00000000000000之開戶資料及客戶往來交
    易明細各1份(見併警卷第45至49頁)；網路銀行交易明細、
    中國信託銀行自動櫃員機交易明細影本各1份(見併警卷第37
    頁)在卷可稽。是被告將本案玉山、元大銀行帳戶存摺、提
    款卡及密碼交付詐欺集團使用作為向附表所示告訴人詐騙後
    存取款項及隱匿犯罪所得之工具，且李○鳳、謝○旺、莊○淇
    遭詐騙後，已將款項匯入附表所示被告帳戶，告訴人蔣○諺
    部分因匯款未成功而未遂等情可以認定。
　⒉被告黃愛婷雖否認有幫助詐欺及幫助洗錢之不確定故意，以
    前詞置辯，然查：
　⑴被告前於100年、107年間即有將其所有中國信託商業銀行新
    竹分行帳號000000000000號帳戶之提款卡和密碼、合作金庫
    銀行帳號0000000000000號帳戶及遠東商業銀行股份有限公
    司帳號0000000000000-0號帳戶之存摺、提款卡提供給真實
    姓名、年籍均不詳之人，因而涉犯幫助詐欺罪嫌，經檢察官
    偵查後，分別於101年2月29日以100年度偵字第11414號(下
    稱甲案)、107年12月17日以107年度偵字第16386號(下稱乙
    案)、108年3月7日以108年度偵字第141號(下稱丙案)為不起
    訴處分確定，有前開不起訴處分在卷可考(見偵4卷第101至1
    04頁、同併偵1卷第23至26頁；偵四卷第97至99頁、同併偵2
    卷第25至27頁；偵四卷第91至95頁、同併偵1卷第27至31頁
    、同併偵2卷第19至23頁、同併偵2卷第29至33頁)。
　⑵由前揭檢察官不起訴處分書之記載可知，被告黃愛婷已有2次
    因將金融帳戶之存摺、提款卡及密碼交付真實姓名不詳之人
    而涉犯幫助詐欺罪嫌遭檢察官偵查之紀錄，其中乙案及丙案
    與本件同樣是為了借款而以LINE與真實姓名不詳之人聯絡，
    應對方要求寄送銀行帳戶存摺、提款卡資料及提供密碼。則
    被告經過此等案件之偵查程序後應已知悉凡隱匿真實姓名之
    人以借貸為由，要求提供金融機構之存摺、提款卡、密碼者
    ，即有可能是詐欺集團之人在搜羅存薄，交付者就有成立幫
    助詐欺、洗錢罪之可能。且由其本件在與「周○豐」之對話
    中一再表示：「可是要提供簿子實在是...」、「令我害怕
    」、「因為之前被騙過2次」(見偵4卷第125頁)；「之前對
    方也是這樣説~結果帳戶寄去就沒消息了....之後就變警示
    帳戶」、「還有一次也是說約好了業務結果業務沒來對方li
    ne也未讀未回結果又變警示帳戶...」(偵4卷第127頁)等語
    ，又被告於原審審理時亦承認其當時確實已心生懷疑對方有
    可能是詐騙集團(見原審卷第105頁審理筆錄)，即表示被告
    主觀上應有上開認知。
　⑶況乙案中，臺灣臺南地方檢察署檢察官於不起訴處分書中載
    明：「利用他人帳戶作為詐欺所得財物出入之用，雖亦經媒
    體廣為披露，依吾人之知識、智能及經驗，可知向陌生人收
    取帳戶資料，多係欲藉該帳戶取得犯罪所得，且隱匿實際取
    得人身分以逃避司法機關追查」等字樣，則被告於該次獲不
    起訴處分後應已知悉「陌生人收取帳戶資料有要利用該等資
    料從事詐欺或隱匿身份以逃避追緝」甚明。
　⑷至被告雖提出其與「周○豐」之LINE對話紀錄，欲證明其係為
    借貸而交付本案玉山、元大銀行帳戶，然觀諸其與「周○豐
    」之對話紀錄顯示（見偵四卷第127頁）：
　　　被  告：請問你們公司在那裡呢？
　    周○豐：台北
　　　被  告：請問有名片嗎？
　　　周○豐：我們公司沒有掛牌，屬於私人融資
　　　被  告：所以也沒有公司名跟電話嗎？
　　　周○豐：有任何問題line聯絡就好
　　　.............................
　　　被  告：因為是合法公司但卻不知道公司名跟電話也是  
            很難讓人不擔心
      ...................................
　　　周○豐：我也了解你又所擔心，你還是想下，如果需要借
      再聯絡我。
      被  告：有成功借錢的記錄嗎？
　　　周○豐：(顯示白色框，未能辨識內容)
　　　被  告：測試帳戶要多久啊？
　　　................................
　　　觀之上開被告與「周○豐」之對話紀錄顯示，被告原本在
      質問對方的公司名稱及電話，然「周○豐」並未針對被告
      之質疑提供真實公司名稱及電話號碼，被告竟未不再追究
      對方是否合法借貸公司，反而另詢問對方「有成功借錢的
      紀錄嗎」，而於對方提供成功借款的對話紀錄後，被告即
      同意寄送存摺。被告於原審審理時亦自陳：當時因不知道
      對方公司名稱、電話及聯絡方式，因此向對方提出此質疑
      ；當時是真的急著想要借到那筆錢，所以他提供借款的照
      片紀錄，我就沒有思考猶豫了，就覺得他有成功的案例，
      應該就沒問題了，後續就沒再追問是否合法公司；對方提
      供的借款紀錄因時間太久，超過讀取時間，照片檔變成白
      色的(見原審卷第105、106頁)。由此足認被告實際上並不
      在乎對方是否是合法公司，甚且是否詐騙集團，只在乎其
      是否可以順利取得現金。
　　⑸被告乃具一般社會常識及借貸經驗之人，縱然「周○豐」係
      以借款為由要求被告交付本案玉山、元大銀行帳戶存摺、
      提款卡及密碼，被告依據其前述100年、107年、108年間
      因同類型之詐欺案件經偵查之過程，當會懷疑「周○豐」
      可能是詐欺集團之成員，然被告卻僅因急需用錢，即任意
      將自己之上述銀行帳戶資料，交付予「周○豐」，主觀上
      顯已有所預見上開帳戶資料脫離其後，極可能會落入詐欺
      集團份子手中，持以作為收受及提領特定犯罪所得之使用
      ，並用以遮斷資金流動軌跡，掩飾、隱匿特定犯罪所得之
      去向，使他人得以逃避刑事追訴，移轉特定犯罪所得而洗
      錢，且最後被告之上開帳戶資料，果真淪為詐欺集團持以
      收受及提領特定犯罪所得使用及洗錢之工具，他人提領後
      即產生遮斷資金流動軌跡以逃避國家追訴、處罰之效果，
      就此結果之發生，亦難認有違背被告之本意，是被告主觀
      上除有幫助他人詐欺取財之不確定故意外，亦有幫助洗錢
      罪之不確定故意，應堪認定。被告辯稱不知對方是詐欺集
      團，並無幫助詐欺取財或洗錢之不確定故意云云，顯無理
      由，難以採信。
  ㈢綜上所述，堪認被告黃愛婷確係出於幫助之故意，提供本案
    帳戶與詐欺集團成員使用。被告所辯均不足採信。本案事證
    明確，被告幫助詐欺及洗錢犯行洵堪認定，應依法論科。
二、論罪部分：
　㈠按幫助犯之成立，主觀上行為人須有幫助故意，客觀上須有
    幫助行為，意即需對於犯罪與正犯有共同之認識，而以幫助
    之意思，對於正犯資以助力，而未參與實施犯罪之行為者而
    言。又提供金融帳戶提款卡及密碼之行為人，因已將帳戶之
    提款卡及密碼等物件提供他人使用，失去對自己帳戶之實際
    管領權限，若無配合指示親自提款，即無收受、持有或使用
    特定犯罪所得之情形，且無積極之移轉或變更特定犯罪所得
    之行為，故非屬洗錢防制法第2條第1款、第3款所稱之洗錢
    行為。惟金融帳戶乃個人理財工具，依我國現狀，申設金融
    帳戶並無任何特殊限制，且可於不同之金融機構申請多數帳
    戶使用，是依一般人之社會通念，若見他人不以自己名義申
    請帳戶，反而收購或借用別人之金融帳戶以供使用，並要求
    提供提款卡及告知密碼，則提供金融帳戶者主觀上如認識該
    帳戶可能作為對方收受、提領特定犯罪所得使用，對方提領
    後會產生遮斷金流以逃避國家追訴、處罰之效果，仍基於幫
    助之犯意，而提供該帳戶之提款卡及密碼，以利洗錢實行，
    仍可成立一般洗錢罪之幫助犯（最高法院刑事大法庭110年
    度台上大字第3101號裁定意旨參照）。
　㈡查被告基於幫助之犯意，提供本案帳戶之存摺、提款卡及密
    碼交付詐欺集團成員「周○豐」，使詐騙集團成員得以該帳
    戶做為收取詐騙款項並遮斷金流之工具，故核其所為，係犯
    刑法第30條第1項前段、第339條第1項之幫助詐欺取財罪(附
    表編號1、2、4，告訴人李○鳳、謝○旺、莊○淇部分)、刑法
    第30條第1項前段、第339條第3項、第1項之幫助詐欺取財未
    遂罪(附表編號3告訴人蔣○諺部分)，及刑法第30條第1項前
    段、洗錢防制法第14條第1項之幫助洗錢罪。被告以一交付
    帳戶之行為，同時觸犯上開三罪名，應依刑法第55條想像競
    合之規定，從一重幫助洗錢罪處斷。被告以一個提供交付前
    揭金融帳戶資料之行為，致使附表所示4人受詐騙後，分別
    匯款至附表所示被告玉山銀行和元大銀行帳戶，並幫助掩飾
    犯罪所得去向，同時侵害上開4人之財產法益，亦為一行為
    觸犯數罪名之想像競合犯，應依刑法第55條前段規定，從一
    重論以幫助洗錢罪處斷。被告以幫助他人犯罪之意思而參與
    犯罪構成要件以外之行為，為幫助犯，爰依刑法第30條第2
    項之規定，按正犯之刑度減輕其刑。
　㈢檢察官移送併辦部分(即附表編號4告訴人莊○淇遭詐騙部分)
    與起訴部分有想像競合犯之裁判上一罪關係，為起訴效力所
    及，應併予審理。另併辦意旨書將被告交付元大銀行帳戶之
    日期誤為109年7月8日，對象誤為「陳○妍」，此部分業經原
    審公訴檢察官於110年10月6日原審準備程序時當庭更正(見
    原審卷第61頁)，併予敘明。
三、上訴駁回之理由及量刑：　　　
  ㈠原審認被告罪證明確，依洗錢防制法第14條第1項，刑法第11
    條前段、第30條、第339條第1項、第55條規定對被告論處幫
    助洗錢罪，並審酌被告前已有二次交付金融機構存摺等資料
    予不詳姓名之人，經檢察官為不起訴處分，仍不知珍惜機會
    ，靠己之力賺取金錢，仍心存僥倖，明知現今社會詐欺犯罪
    層出不窮，再度提供其帳戶存摺、提款卡、密碼幫助他人作
    為不法目的使用，助長詐欺之風，並因此增加被害人事後向
    幕後詐欺集團成員追償及刑事犯罪偵查之困難，事後試圖再
    脫免刑事處罰，顯然欠缺法治觀念；並審酌被告交付2個帳
    戶導致被害人4人中有3人受有金錢損失總額共約新臺幣（下
    同）30萬元等犯罪情節、手段、所生損害，兼衡被告一再飾
    詞否認犯行，事後尚未與被害人達成和解及其於原審自陳其
    教育程度、家庭經濟狀況等一切情狀，量處如原判決主文所
    示之刑及併科罰金，併諭知罰金易服勞役之折算標準。核其
    認事用法並無違誤，量刑亦稱妥適。
  ㈡被告上訴意旨以：因本人還有0歲孩童需照顧，且目前懷孕0
    個多月，實在無法實行有期徒刑之判決。懇請聲請易科罰金
    之判決，好讓本人能照顧幼童與腹中胎兒等語。
　㈢惟按量刑輕重係屬事實審法院得依職權自由裁量之事項，苟
    已斟酌刑法第57條各款所列情狀而未逾越法定刑度，不得遽
    指為違法（最高法院72年度台上字第6696號、75年度台上字
    第7033號判決先例要旨參照）；且在同一犯罪事實與情節，
    如別無其他加重或減輕之原因，下級審量定之刑，亦無過重
    或失輕之不當情形，則上級審法院對下級審法院之職權行使
    ，原則上應予尊重（最高法院85年度台上字第2446號裁判意
    旨參照）。又犯最重本刑為5年以下有期徒刑以下之刑之罪
    ，而受6月以下有期徒刑或拘役之宣告者，得以1千元、2千
    元或3千元折算一日，易科罰金，刑法第41條第1項定有明文
    。查洗錢防制法第14條之法定刑為7年以下有期徒刑，併科5
    百萬元以下罰金，本件原審審酌上開各情，並斟酌被告犯本
    罪所生之危險及損害等量刑審酌事項，對被告犯幫助洗錢罪
    ，量處被告有期徒刑4月，併科罰金1萬元，所量處之以上刑
    度，並未低於或逾越法定刑犯最重本刑為5年以下有期徒刑
    以下之刑之罪度，亦無失衡偏重或失輕之情，被告上訴意旨
    以其有0歲孩童需照顧及目前懷孕0個多月，無法執行有期徒
    刑之判決為由，聲請易科罰金之判決，然被告經認定成立幫
    助洗錢罪，法定刑為7年以下有期徒刑，業如前述，依法並
    不符刑法第41條第1項易科罰金（犯最重本刑為5年以下有期
    徒刑以下之刑之罪）之要件，故被告上訴請求為易科罰金之
    判決，既於法不合；另被告為無罪答辯所持答辯理由，均經
    本院一一論駁認定並無可採，原審因而為有罪判決，認定事
    實及適用法律均無不當。從而，被告以聲請為易科罰金之判
    決為由，提起上訴，並未具體指摘原判決有何違法、不當之
    處，其上訴為無理由，應予駁回。
四、被告經本院合法傳喚，無正當理由未到庭，依刑事訴訟法第
    371條之規定，不待其陳述，逕為一造辯論判決。　　
據上論斷，應依刑事訴訟法第368條、第371條，判決如主文。
本案經臺灣臺南地方檢察署檢察官許嘉龍提起公訴、臺灣花蓮地
方檢察署檢察官張立中移送併辦，臺灣高等檢察署臺南檢察分署
檢察官李宛凌到庭執行職務。
中　　華　　民　　國　　111 　年　　3 　　月　　30　　日
　　　　          刑事第四庭    審判長法　官  郭玫利
                                      法  官  林臻嫺
                                      法  官  曾子珍
以上正本證明與原本無異。
如不服本判決應於收受送達後20日內向本院提出上訴書狀，其未
敘述上訴理由者，並得於提起上訴後20日內向本院補提理由書（
均須按他造當事人之人數附繕本）「切勿逕送上級法院」。
　　　　　　　　　　　　　　　　　　　書記官  李淑惠
中　　華　　民　　國　　111 　年　　3 　　月　　30　　日
附錄本案論罪科刑法條：
中華民國刑法第30條
（幫助犯及其處罰）
幫助他人實行犯罪行為者，為幫助犯。雖他人不知幫助之情者，
亦同。
幫助犯之處罰，得按正犯之刑減輕之。
中華民國刑法第339條
（普通詐欺罪）
意圖為自己或第三人不法之所有，以詐術使人將本人或第三人之
物交付者，處5年以下有期徒刑、拘役或科或併科50萬元以下罰
金。
以前項方法得財產上不法之利益或使第三人得之者，亦同。
前二項之未遂犯罰之。
洗錢防制法第14條
有第二條各款所列洗錢行為者，處7年以下有期徒刑，併科新臺
幣5百萬元以下罰金。
前項之未遂犯罰之。

附表：
編號 告訴人 施用詐術時日及方式(民國) 匯款時間地點    (民國) 匯款金額(新臺幣)及帳戶名稱 1 李○鳳 於109年7月8日13時34分許，假冒告訴人李○鳳友人潘○苓來電佯稱：兒子出事，商借金錢云云，致告訴人李○鳳陷於錯誤而匯款。 109年7月8日14時14分許，在桃園縣○○市○○路00○0號元大商業銀行○○分行，臨櫃匯款。 匯入9萬元至黃愛婷元大銀行帳戶 2 謝○旺 於109年7月7日11時1分許，假冒告訴人謝○旺友人彭再榮來電佯稱：在南部工作，因友人需要借錢，請先代借，返回後即還云云，致告訴人謝○旺陷於錯誤而匯款。 109年7月7日13時10分許，在新竹縣○○市○○○路000號安泰商業銀行○○簡易型分行臨櫃匯款。 匯款15萬元至黃愛婷玉山銀行帳戶 3 蔣○諺 於109年7月7日14時0分許，接續假冒告訴人蔣○諺友人宋○華來電，佯稱：幫我付代書費55000元云云，致告訴人蔣○諺陷於錯誤而匯款未遂。 109年7月8日11時許，在新北市○○區○○路000號新莊區農會○○分部臨櫃匯款。 欲匯款55,000元至黃愛婷玉山銀行帳戶，因農會人員阻止而未匯款成功。   4 莊○淇 於109年7月8日20時許，假冒網路購物店家人員來電，佯稱：因設定錯誤分期付款，需操作自動櫃員機解除設定元，致告訴人莊○淇陷於錯誤而匯款。 109年7月8日20時8分許，以網路轉帳匯款28123元；109年7月8日20時20分許，以ATM轉帳匯款29989元。 匯款58,112元至黃愛婷元大銀行帳戶。